臺灣臺中地方法院刑事判決
111年度軍簡上字第1號
公  訴  人  臺灣臺中地方檢察署檢察官
上  訴  人  劉冠男



上列被告因違反陸海空軍刑法案件，不服本院豐原簡易庭110年
度豐軍簡字第1號中華民國110年12月27日第一審刑事簡易判決（
聲請簡易判決處刑案號：臺灣臺中地方檢察署110年度撤緩偵字
第352號），提起上訴，本院管轄之第二審合議庭判決如下：
    主    文
上訴駁回。
劉冠男緩刑貳年。緩刑期間並應向指定之政府機關、政府機構、
行政法人、社區或其他符合公益目的之機構或團體，提供肆拾小
時之義務勞動服務，及接受受理執行之地方檢察署所舉辦之法治
教育貳場次。緩刑期間付保護管束。
    犯罪事實及理由
一、本案經本院合議庭審理結果，除證據部分補充「被告劉冠男
    於本院審理時之自白」外，認第一審刑事簡易判決認事用
    法及量刑均無不當，應予維持，除理由補述如後外，並引用
    第一審刑事簡易判決書記載之事實、證據及理由（如附件）
    。
二、被告上訴意旨略以：被告先前緩起訴處分新臺幣5萬元罰責
    ，因經濟困難且精神狀況異常而無法處理罰責，惟被告犯後
    坦承犯行態度良好，確有悔悟反省，又被告經醫生診斷有環
    境適應障礙、情緒不穩定、衝動控制差、不適應部隊及人際
    關係不穩定等精神狀況，如入監服刑恐致精神狀況更差，且
    被告現正服用藥物治療中，請鈞院審酌上情及本件被告所犯
    對於社會危害尚屬相對輕微，犯罪情節尚非重大等情，給予
    從輕量刑並附條件緩刑之宣告等語。
三、經查：
㈠、本案經原審依卷內現存可考證據資料，認定被告之自白與事實相符，事證明確，論以陸海空軍刑法第39條第1項之意圖長期脫免職役而離去職役罪，並以行為人責任為基礎，審酌被告無視其案發時仍為軍人身分，擅自離營，枉顧國家法令、部隊紀律與自身職責，法紀觀念顯見缺乏，行為實屬不當，惟念其犯罪後坦承犯行，顯有悔過之意，且目前已非部隊士兵，及審酌其國中畢業之智識程度、家庭經濟狀況小康(見臺灣臺中地方檢察署109年度偵字第37012號卷宗第27頁)等一切情狀，量處有期徒刑4月，並諭知如易科罰金以新臺幣1千元折算1日之折算標準。經核，原審採證認事及用法，無悖於一般經驗法則、論理法則及證據法則，且按刑罰之量定，屬法院自由裁量之職權行使，應審酌刑法第57條所列各款事由及一切情狀，為酌量輕重之標準，並非漫無限制；量刑輕重係屬事實審法院得依職權自由裁量之事項，苟已斟酌刑法第57條各款所列情狀而未逾越法定刑度，不得遽指為違法；且在同一犯罪事實與情節，如別無其他加重或減輕之原因，下級審量定之刑，亦無過重或失輕之不當情形，則上級審法院對下級審法院之職權行使，原則上應予尊重（最高法院72年臺上字第6696號、75年臺上字第7033號判例及85年度臺上字第2446號判決意旨參照）。本件原審量處上述之刑，已具體斟酌刑法第57條所列情形而為量定，既未逾越法定刑範圍，亦符罪刑相當原則及比例原則，並無輕重失衡之違法或不當情形，量刑尚屬妥適。本件被告上訴仍坦承犯行，並未指摘原審認事用法及量刑有何違法或不當之處，其上訴為無理由，自應予以駁回。
㈡、被告前未曾因故意犯罪而受有期徒刑以上刑之宣告，有臺灣
    高等法院被告前案紀錄表附卷可稽。被告犯後始終坦承犯行
    ，足認被告深具悔意，衡酌被告因身心疾病，無法適應軍中
    生活而擅自離營，嗣並因疾病而辦理退役，有陸軍步兵第25
    7旅函及檢附之因病停訓資料（見偵卷第59、89至95頁）、
    國軍台中總醫院診斷證明書、心理測驗申請及報告單及出院
    病歷摘要附卷可憑（見軍簡上卷第17至25頁），被告年紀尚
    輕，退役迄今未見有其他觸法行為，且於本院審理自陳現仍
    持續服藥並努力工作生活（見軍簡上卷第58頁），其經此偵
    查、審判程序及刑罰之宣告，應知警惕，而無再犯之虞，為
    免入監執行中斷其已重啟之正常生活，本院因認其刑罰以暫
    不執行為適當，爰依刑法第74條第1項第1款規定，宣告緩刑
    2年，且為避免再度觸法，建立及深植正確法律觀念，確實
    督促對社會具有正面貢獻，有課與一定負擔之必要，併依刑
    法第74條第2項第5款、第8款規定，命其應向指定之政府機
    關、政府機構、行政法人、社區或其他符合公益目的之機構
    或團體，提供40小時之義務勞動服務，及接受受理執行之地
    方檢察署所舉辦之法治教育2場次，並依刑法第93條第1項第
    2款規定，諭知被告緩刑期間付保護管束。另依刑法第75條
    之1第1項第4款規定，受緩刑之宣告，違反上開本院所定負
    擔情節重大，足認原宣告之緩刑難收其預期效果，檢察官得
    依刑事訴訟法第476條及刑法第75條之1第1項第4款之規定，
    聲請撤銷本件緩刑之宣告，併予敘明。
據上論斷，應依刑事訴訟法第455條之1第1項、第3項、第373條
、第368條，判決如主文。
本案經檢察官吳錦龍聲請簡易判決處刑，檢察官陳永豐到庭執行
職務。
中　　華　　民　　國　　111 　年　　3 　　月　　31　　日
        　　刑事第二庭   審判長法　官  陳淑芳  
　　　　　　　　　　　　　　   法　官  黃光進  
　　　　　　　　　　　　　　　 法　官  王振佑
以上正本證明與原本無異。
不得上訴。
　　　　　　　　　　　　　　　 書記官  陳青瑜
中　　華　　民　　國　　111 　年　　4 　　月　　1 　　日
附件 
臺灣臺中地方法院刑事簡易判決
110年度豐軍簡字第1號
聲  請  人  臺灣臺中地方檢察署檢察官
被      告  劉冠男　男　(民國00年0月00日生)
　　　　　　　　　　身分證統一編號：Z000000000號
　　　　　　　　　　住臺中市○○區○○街000巷00號
　　　　　　　　　　居臺中市○○區○○街000巷00弄0號
上列被告因違反陸海空軍刑法案件，經檢察官聲請以簡易判決處
刑（110年度撤緩偵字第352號），本院判決如下：
    主      文
劉冠男意圖長期脫免職役而離去職役，處有期徒刑肆月，如易科
罰金，以新臺幣壹仟元折算壹日。
    事實及理由
一、本案犯罪事實及證據，均引用如附件檢察官聲請簡易判決處
    刑書之記載。
二、核被告劉冠男所為，係犯陸海空軍刑法第39條第1項之意圖
    長期脫免職役而離去職役罪。
三、爰以行為人之責任為基礎，審酌被告無視其案發時仍為軍人
    身分，擅自離營，枉顧國家法令、部隊紀律與自身職責，法
    紀觀念顯見缺乏，行為實屬不當，惟念其犯罪後坦承犯行，
    顯有悔過之意，且目前已非部隊士兵，及審酌其國中畢業之
    智識程度、家庭經濟狀況小康(見臺灣臺中地方檢察署109年
    度偵字第37012號卷宗第27頁)等一切情狀，量處如主文所示
    之刑，並諭知易科罰金之折算標準。
四、依刑事訴訟法第449條第1項前段、第3項、第454條第2項，
    軍事審判法第1條第2項第2款，陸海空軍刑法第39條第1項，
    刑法第11條前段、第41條第1項前段，逕以簡易判決處刑如
    主文。
五、如不服本判決，應自收受判決書正本送達之翌日起20日內提
    出上訴狀（應敘述具體理由並附繕本），經本庭向本院管轄
    第二審之合議庭提起上訴。
本案經檢察官吳錦龍聲請以簡易判決處刑。
中　　華　　民　　國　　110 　年　　12　　月　　27　　日
                  豐原簡易庭    法  官  廖弼妍
以上為正本係照原本作成。　　　　　　　　　
中　　華　　民　　國　　110 　年　　12　　月　　27　　日
                                書記官  陳貴卿
附錄論罪科刑法條：
陸海空軍刑法第39條第1項
意圖長期脫免職役而離去或不就職役者，處五年以下有期徒刑。
但於六日內自動歸隊者，減輕其刑。
附件：
臺灣臺中地方檢察署檢察官聲請簡易判決處刑書          切股
                                  110年度撤緩偵字第352號
　　被　　　告　劉冠男　男　20歲（民國00年0月00日生）
　　　　　　　　　　　　住臺中市○○區○○街000巷00號
　　　　　　　　　　　　居臺中市○○區○○街000巷00弄0號
　　　　　　　　　　　　國民身分證統一編號：Z000000000號
上列被告因違反職役職責案件，業經偵查終結，認宜聲請以簡易
判決處刑，茲將犯罪事實及證據並所犯法條分敘如下：
　　　　犯罪事實
一、劉冠男（民國109年10月6日入伍，在陸軍第十軍團指揮部步
    兵第二五七旅第四營第三連服軍事訓練役，至109年12月15
    日因病停止訓練而退伍，斯時為現役軍人）於前開服役期間
    之109年10月17日12時起，自中坑營區休假外出，並將個人
    行李悉數攜離，本應於同年月20日12時收假返營，因個人不
    適應部隊生活等因素，竟意圖長期脫免職役，刻意未歸營並
    藏匿在彰化火車站一帶之網路咖啡廳內，以此方式離去職役
    ，屢經單位幹部致電並透由其母親吳宜芳試圖找尋下落，仍
    無法與之取得聯繫。嗣於109年11月2日自行返回臺中市○○區
    ○○街000巷00弄0號居所，旋於是日12時許後某時方返回單位
    。
二、案經憲兵指揮部臺中憲兵隊移送偵辦。
　　　　證據並所犯法條
一、上揭犯罪事實，業據被告劉冠男於憲兵隊詢問時及本署偵查
    中坦承不諱，核與證人即被告服役單位輔導長林家誠於憲兵
    隊詢問之證述情節大致相符，並有陸軍步兵第二五七旅109
    年10月21日函文暨所附被告基本資料表、調查狀況回報單、
    離營通報、兵籍表、單位點名紀錄簿等資料在卷可稽，足認
    被告自白與事實相符，本件事證明確，被告犯嫌堪予認定。
二、核被告所為，係犯陸海空軍刑法第39條第1項之意圖長期脫
    免職役而離去職役罪嫌。
三、依刑事訴訟法第451條第1項聲請逕以簡易判決處刑。
　　此　致
臺灣臺中地方法院
中　　華　　民　　國　 110　　年　　11　　月　　2 　　日
　　　　　　　　　　　　　　  檢  察  官　吳錦龍
本件正本證明與原本無異
中　　華　　民　　國　 110　　年　　11　　月　　22　　日
                              書  記  官  鄭尚銘
附錄本案所犯法條
陸海空軍刑法第39條第1項
（單純逃亡罪）
意圖長期脫免職役而離去或不就職役者，處 5 年以下有期徒刑
。但於六日內自動歸隊者，減輕其刑。
當事人注意事項：
（一）本件係依據刑事訴訟法簡易程序辦理，法院簡易庭得不傳
      喚被告、輔佐人、告訴人、告發人等出庭即以簡易判決處
      刑。
（二）被告、告訴人、被害人對告訴乃論案件，得儘速試行和解
      ，如已達成民事和解而要撤回告訴，請告訴人寄送撤回告
      訴狀至臺灣臺中地方法院簡易庭。
（三）被告、告訴人、被害人對本案案件認有受傳喚到庭陳述意
      見之必要時，請即以書狀向臺灣臺中地方法院簡易庭陳明
      。